【裁判字號】    92,交聲,1057
【裁判日期】    921114
【裁判案由】    聲明異議
【裁判全文】
臺灣臺中地方法院交通事件裁定                  九十二年度交聲字第一五七號
    原處分機關  交通部公路總局台中區監理所
    異議人即
    受處分人    甲○○  男  三.
右列受處分人因違反道路交通管理處罰條例案件，對於交通部公路總局台中區監理所
九十二年九月二十二日所為之裁決（中監違字第裁六○─ＧＣ0000000號裁決
書），聲明異議，本院裁定如左：
    主  文
異議駁回。
    理  由
一、原處分機關略以：本案係台中市警察局逕行舉發受處分人甲○○所有之車號ＯＫ
    ─６１８２號自小客車於九十二年八月七日十四時二十八分許，在台中市○○路
    中正公園大門前，因「同車時間、位置、方式、車種不依規定，妨礙機車出入」
    違規，受處分人於應到案日期前提出申訴，經原舉發機關函覆違規屬實，該所遂
    於九十二年九月二十二日以中監違字第裁六○─ＧＣ0000000號裁決書，
    裁處罰鍰新台幣六百元整，逾期則依裁決書處罰主文規定裁處，於法並無不合等
    語。
二、本件異議人即受處分人甲○○則以：依舉發通知單所列違規地點「台中市○○路
    中正公園大門前」，查該地點乃屬公園大門前的空地，並非舉發單所指道路旁的
    人行道，舉發單位在舉發單載明「妨礙機車出入」，又在九十二年九月三日中分
    二交裁字第９２００２６７９２號函內表示行為人因停車於人行道以致於違規，
    認定事實前後不一，適用法令不當，且違規地點並無任何禁止告示，且地面上也
    未標紅（黃）線，行為人確定停車於該處將不生違規情事，故認原舉發機關之舉
    發實有違誤，爰聲明異議云云。
三、按汽車駕駛人停車時間、位置、方式、車種不依規定，處新臺幣六百元以上一千
    二百元以下罰鍰；汽車駕駛人在機場、車站、碼頭、學校、娛樂、展覽、競技、
    市場或其他公共場所出入口或消防栓之前停車者，處新臺幣六百元以上一千二百
    元以下罰鍰，道路交通管理處罰條例第五十六條第一項第九款、第三款分別定有
    明文。經查：本件受處分人甲○○所有之車號ＯＫ─６１８２號自小客車於九十
    二年八月七日十四時二十八分許，在台中市○○路中正公園大門前，為台中市警
    察局逕行舉發「同車時間、位置、方式、車種不依規定，妨礙機車出入」違規，
    並掣開中市警交字第ＧＣ0000000號舉發通知單逕行舉發等情，業據台中
    市警察局第二分局於九十二年九月三日以中分二交裁字第０９２００２６７９２
    號函說明：「依採證相片顯示自小客ＯＫ─６１８２號係人行道斜向停車，依句
    道路交通管理處罰條例第三條所述道路，指公路、街道、巷衖、廣場、騎樓走廊
    或其他供公眾通行之地方。張君之自小客車停放在「人行道」，違反道路交通管
    理處罰條例第五十六條第一項第九款規定：停車方式、位置不依規定。另依據道
    路安全規則第一百一十二條規定：停車時應依車輛順行方向僅靠道路右側停車。
    經查違規屬實，告發並無不當」等語明確，並有該函、中市警交字第ＧＣ000
    0000號舉發通知單暨採證相片各一紙在卷可稽。雖異議人辯稱：違規地點乃
    屬公園大門前的空地，並非舉發單所指道路旁的人行道且無任何禁止告示、地面
    上也未標紅（黃）線云云，惟經本院檢視舉發違規之採證相片，該違規地點確為
    「中正公園大門前」即屬公共場所之出入口，為供公眾通行之地方，縱使地面未
    標禁止停車標誌，仍屬禁止停車之處所。是異議人所有之ＯＫ─６１８２號自小
    客車於前揭時、地違規事實，可以認定。從而，受處分人既有前揭違規行為，原
    處分機關據以援引上開規定，裁處受處分人罰鍰新台幣六百元，逾期則依裁決書
    處罰主文規定裁處，並無不當。本件異議為無理由，應予駁回。
四、據上論斷，應依道路交通管理處罰條例第八十七條第二項、道路交通案件處理辦
    法第十九條，裁定如主文。
中      華      民      國    九十二    年     十一     月    十四      日
                                        臺灣臺中地方法院交通法庭
                                            法  官   王  靜  秋
右正本證明與原本無異。
如不服本裁定應於送達後五日內向本院提出抗告狀。
                                            書記官
中      華      民      國    九十二    年    十一     月   十四       日


司法院資訊處製作；財團法人民間司法改革基金會備份。
